【裁判字號】    95,易,1018
【裁判日期】    951011
【裁判案由】    竊盜等
【裁判全文】
臺灣彰化地方法院刑事判決              95年度易字第1018號
公  訴  人  臺灣彰化地方法院檢察署檢察官
被      告  甲○○
                    （現羈押於臺灣彰化看守所）
上列被告因竊盜案件，經檢察官提起公訴（九十五年度偵字第七
一一六號、第七一七○號、第七三八九號、第七七四一號），及
移送併案（九十五年度偵字第八七○四號），本院裁定依簡式審
判程序判決如下：
    主  文
甲○○犯如附表所示之罪，累犯，各處如附表所示之刑，應執行
有期徒刑肆年。扣案之鐵剪刀肆支均沒收。
    事  實
一、甲○○前於民國九十一年間曾犯竊盜罪，經法院判處有期徒
    刑十一月確定，而其入監服刑後，甫於九十二年十一月二十
    四日執行完畢。詎猶不知悔改，復意圖為自己不法之所有，
    在如附表編號一至十所示之時間、地點，攜帶客觀上足供作
    兇器使用之鐵剪刀，剪斷臺灣電力股份有限公司（下稱臺電
    公司）所有之電纜線而竊取之。復明知電纜線含有塑膠、橡
    膠、樹脂等易生特殊有害健康之物質，無空氣污染設備不得
    燃燒，竟仍於附表編號十一所示之時、地，用火燃燒所竊得
    之電纜線一批。嗣先於九十五年七月十六日下午五時許，在
    彰化縣彰化市○○路家樂福量販店前，甲○○以腳踏車載運
    竊得之電纜線一批（重約五十公斤）欲變賣予資源回收商時
    ，為警當場查獲，並扣得其所有供犯附表編號一至六犯行所
    用之鐵剪刀一支。復於九十五年八月四日凌晨零時二十分許
    ，在彰化縣花壇鄉○○路○段五三七號旁，甲○○正在找尋
    行竊之電纜線目標時，為民眾廖俊彥、乙○○發現，而報警
    當場查獲，並扣得其所有供犯附表編號七至十犯行所用之鐵
    剪刀三支。
二、案經彰化縣警察局移送暨彰化縣警察局彰化分局報告臺灣彰
    化地方法院檢察署檢察官偵查起訴及移送併案。
    理  由
一、上揭犯罪事實，業據被告甲○○於本院準備程序及審理時坦
    承不諱，核與證人戊○○、己○○、廖杏崇、丙○○、丁○
    ○、乙○○及廖俊彥等人於警詢中證述之情節相符，復有贓
    物認領保管單二紙、電力線路失竊現場調查報告九份、彰化
    縣環境保護局稽查隊環境稽查工作紀錄一份、查獲現場照片
    五十三張、現場圖一紙附卷，及鐵剪刀四支、電纜線燃燒後
    之殘渣一包扣案足資佐證，足認被告之自白與事實相符，是
    以本件事證已臻明確，被告上開加重竊盜及違反空氣污染防
    制法之犯行均堪認定。
二、按刑法第三百二十一條第一項第三款之攜帶兇器竊盜罪，係
    以行為人攜帶兇器竊盜為其加重條件，此所謂兇器，其種類
    並無限制，凡客觀上足對人之生命、身體、安全構成威脅，
    具有危險性之兇器均屬之，且祇須行竊時攜帶此種具有危險
    性之兇器為已足，並不以攜帶之初有行兇之意圖為必要 (最
    高法院七十九年臺上字第五二五三號判例意旨可資參照)。
    本件扣案之鐵剪刀四支，為金屬材質，有相當之重量，若持
    以攻擊他人，客觀上足以對人之生命、身體及安全構成威脅
    ，具有危險性，為刑法上所規定之兇器無誤。是核被告甲○
    ○所為如附表編號一至十所示之犯行，均係犯刑法第三百二
    十一條第一項第三款之攜帶兇器竊盜罪；所為如附表編號十
    一所示之犯行，係犯空氣污染防制法第四十八條第一項之罪
    。其所犯上開十一罪，犯意各別，行為互殊，應分論併罰之
    。再臺灣彰化地方法院檢察署檢察官以九十五年度偵字第八
    七○四號移送併辦之犯罪事實，與已起訴且經本院判決有罪
    部分之犯罪事實，為同一事實，本院自應併予審理，附此敘
    明。又查被告前於九十一年間曾犯竊盜罪，經法院判處有期
    徒刑十一月確定，而其入監服刑後，甫於九十二年十一月二
    十四日執行完畢乙節，有卷附臺灣高等法院被告全國前案紀
    錄表及臺灣彰化地方法院檢察署刑案資料查註紀錄表各一份
    可憑，則其受有期徒刑之執行完畢後，五年內故意再犯有期
    徒刑以上之上開十一罪，均構成累犯，均應依法加重其刑。
    爰審酌被告前即有多次竊盜前科，素行不佳，犯罪之動機與
    目的僅為貪圖一時之小利，所竊得之電纜線雖非屬高價值之
    物，惟對社會治安、經濟所生危害之程度甚巨，又任意燃燒
    電纜線嚴重污染空氣，及犯罪後坦承犯行態度尚屬良好等一
    切情狀，就其所犯上開十一罪各量處如附表所示之刑，並定
    其應執行刑，以資懲儆。扣案之鐵剪刀四支，為被告所有供
    犯本案所用之物，業據被告供承在卷，爰依刑法第三十八條
    第一項第二款之規定宣告沒收；至扣案之透明膠帶一捲，尚
    非供被告犯本案所用之物，爰不另為沒收之諭知，附此敘明
    。
據上論斷，應依刑事訴訟法第二百七十三條之一第一項、第二百
九十九條第一項前段，空氣污染防制法第四十八條第一項，刑法
第十一條前段、第三百二十一條第一項第三款、第四十七條第一
項、第五十一條第五款、第三十八條第一項第二款，判決如主文
。
本案經檢察官劉世豪到庭執行職務。
中    華    民    國    95    年    10    月    11    日
                        臺灣彰化地方法院刑事第一庭
                                      法  官    紀佳良
以上正本證明與原本無異。
如不服本判決，應於判決送達後10日內，向本院提出上訴狀。
告訴人或被害人對於判決如有不服具備理由請求檢察官上訴者，
其上訴期間之計算係以檢察官收受判決正本之日期為準。
中    華    民    國    95    年    10    月    12    日
                                      書記官    王惠嬌
附表：
┌──┬─────┬─────┬───────┬─────┬─────┐
│編號│犯罪時間  │犯罪地點  │犯罪方法      │所犯法條  │宣告刑    │
│    │          │          │              │          │          │
├──┼─────┼─────┼───────┼─────┼─────┤
│一  │九十五年七│彰化縣彰化│持客觀上足供兇│刑法第三百│判處有期徒│
│    │月十二日某│市○○段阿│器使用之鐵剪刀│二十一條第│刑柒月    │
│    │時        │夷小段十之│，剪斷臺電公司│一項第三款│          │
│    │          │二地號及三│所有之電纜線五│          │          │
│    │          │十五地號土│九０公尺而竊取│          │          │
│    │          │地上      │之            │          │          │
├──┼─────┼─────┼───────┼─────┼─────┤
│二  │九十五年七│彰化縣彰化│持客觀上足供兇│刑法第三百│判處有期徒│
│    │月十三日某│市○○段阿│器使用之鐵剪刀│二十一條第│刑柒月    │
│    │時        │夷小段二０│，剪斷臺電公司│一項第三款│          │
│    │          │二之四地號│所有之電纜線三│          │          │
│    │          │土地上    │六九公尺而竊取│          │          │
│    │          │          │之            │          │          │
├──┼─────┼─────┼───────┼─────┼─────┤
│三  │九十五年七│彰化縣彰化│持客觀上足供兇│刑法第三百│判處有期徒│
│    │月十五日凌│市○○路二│器使用之鐵剪刀│二十一條第│刑柒月    │
│    │晨一時許  │五五號附近│，剪斷臺電公司│一項第三款│          │
│    │          │          │所有之電纜線一│          │          │
│    │          │          │四八點二公尺而│          │          │
│    │          │          │竊取之        │          │          │
│    │          │          │              │          │          │
├──┼─────┼─────┼───────┼─────┼─────┤
│四  │九十五年七│彰化縣彰化│持客觀上足供兇│刑法第三百│判處有期徒│
│    │月十五日某│市○○路二│器使用之鐵剪刀│二十一條第│刑柒月    │
│    │時        │七六號及二│，剪斷臺電公司│一項第三款│          │
│    │          │七二號旁  │所有之電纜線三│          │          │
│    │          │          │十二公尺而竊取│          │          │
│    │          │          │之            │          │          │
├──┼─────┼─────┼───────┼─────┼─────┤
│五  │九十五年七│彰化縣彰化│持客觀上足供兇│刑法第三百│判處有期徒│
│    │月十五日某│市○○段阿│器使用之鐵剪刀│二十一條第│刑柒月    │
│    │時        │夷小段一五│，剪斷臺電公司│一項第三款│          │
│    │          │０地號土地│所有之電纜線四│          │          │
│    │          │上        │五六公尺而竊取│          │          │
│    │          │          │之            │          │          │
├──┼─────┼─────┼───────┼─────┼─────┤
│6   │九十五年七│彰化縣彰化│持客觀上足供兇│刑法第三百│判處有期徒│
│    │月十六日某│市○○路一│器使用之鐵剪刀│二十一條第│刑柒月    │
│    │時        │段二０七號│，剪斷臺電公司│一項第三款│          │
│    │          │後方      │所有之電纜線一│          │          │
│    │          │          │五二公尺而竊取│          │          │
│    │          │          │之            │          │          │
├──┼─────┼─────┼───────┼─────┼─────┤
│7   │九十五年八│彰化縣花壇│持客觀上足供兇│刑法第三百│判處有期徒│
│    │月一日晚間│鄉文德村溪│器使用之鐵剪刀│二十一條第│刑柒月    │
│    │八時許    │南街一九五│，剪斷臺電公司│一項第三款│          │
│    │          │號後方    │所有之電纜線四│          │          │
│    │          │          │一六公尺而竊取│          │          │
│    │          │          │之            │          │          │
├──┼─────┼─────┼───────┼─────┼─────┤
│8   │九十五年八│彰化縣花壇│持客觀上足供兇│刑法第三百│判處有期徒│
│    │月二日凌晨│鄉文德村溪│器使用之鐵剪刀│二十一條第│刑柒月    │
│    │二時許    │南街四一六│，剪斷臺電公司│一項第三款│          │
│    │          │巷七十五號│所有之電纜線一│          │          │
│    │          │前        │七八點五公尺而│          │          │
│    │          │          │竊取之        │          │          │
├──┼─────┼─────┼───────┼─────┼─────┤
│9   │九十五年八│彰化縣花壇│持客觀上足供兇│刑法第三百│判處有期徒│
│    │月二日凌晨│鄉文德村溪│器使用之鐵剪刀│二十一條第│刑柒月    │
│    │一時許    │南街三一六│，剪斷臺電公司│一項第三款│          │
│    │          │巷十七號後│所有之電纜線四│          │          │
│    │          │方        │三四公尺而竊取│          │          │
│    │          │          │之            │          │          │
├──┼─────┼─────┼───────┼─────┼─────┤
│10  │九十五年八│彰化縣花壇│持客觀上足供兇│刑法第三百│判處有期徒│
│    │月三日晚間│鄉文德村溪│器使用之鐵剪刀│二十一條第│刑柒月    │
│    │十一時許  │南街四一六│，剪斷臺電公司│一項第三款│          │
│    │          │巷        │所有之電纜線一│          │          │
│    │          │          │九六公尺而竊取│          │          │
│    │          │          │之            │          │          │
├──┼─────┼─────┼───────┼─────┼─────┤
│11  │九十五年七│彰化縣彰化│明知電纜線含有│空氣污染防│判處有期徒│
│    │月十五日凌│市○○路旁│塑膠、橡膠、樹│制法第四十│刑參月    │
│    │晨一時許  │之空地    │脂等易生特殊有│八條第一項│          │
│    │          │          │害健康之物質，│          │          │
│    │          │          │無空氣污染設備│          │          │
│    │          │          │不得燃燒，仍用│          │          │
│    │          │          │火燃燒臺電公司│          │          │
│    │          │          │所有之電纜線一│          │          │
│    │          │          │批            │          │          │
└──┴─────┴─────┴───────┴─────┴─────┘
附錄本案論罪科刑法條全文：
刑法第三百二十一條第一項第三款：
犯竊盜罪而有左列情形之一者，處六月以上五年以下有期徒刑：
三、攜帶兇器而犯之者。
空氣污染防制法第四十八條第一項：
無空氣污染防制設備而燃燒易生特殊有害健康之物質者，處三年
以下有期徒刑、拘役或科或併科新臺幣二十萬元以上一百萬元以
下罰金。


司法院資訊處製作；財團法人民間司法改革基金會備份。
